【裁判字號】    97,交聲,543
【裁判日期】    980331
【裁判案由】    違反道路交通管理處罰條例聲明異議
【裁判全文】
臺灣新竹地方法院交通事件裁定         97年度交聲字第543號
移送機關    交通部公路總局新竹區監理所
異  議  人
即受處分人  甲○○
上列異議人因違反道路交通管理處罰條例案件，不服交通部公路
總局新竹區監理所中華民國97年9 月15日竹監自字第裁50-E0000
0000號違反道路交通管理事件裁決書所為之處分，聲明異議，本
院裁定如下：
    主  文
異議駁回。
    理  由
一、原處分意旨略以：異議人即受處分人甲○○所有車號9839-H
    K 號自用一般小客貨車，於民國96年12月28日13時51分許，
    行經新竹市○○路210 巷口前，因有不遵守道路交通標線之
    指示之情事，為新竹市警察局交通隊員警掣單逕行舉發，並
    填掣新竹市警察局竹市警交字第E00000000 號舉發違反道路
    交通管理事件通知單，限於97年3 月28日前向原處分機關交
    通部公路總局新竹區監理所到案陳述，惟異議人未於期限內
    提出陳述或繳納罰鍰，遂經原處分機關於97年9 月15日以竹
    監自字第裁50-E00000000號違反道路交通管理事件裁決書（
    下稱裁決書），認異議人違反道路交通管理處罰條例第60條
    第2 項第3 款，處異議人罰鍰新臺幣（下同）1,800 元，上
    開裁決書並於97年9 月18日由異議人本人簽收，完成送達程
    序等語。
二、聲明異議意旨略以：我於今年9 月收到裁決書才知有罰單未
    繳，但是在這以前我並沒有收到罰單，並不知道有這項違規
    。經向監理所申訴，而監理所人員叫我去郵局查證，郵局回
    覆經過半年信件不知去向，我再次到監理所，惟監理所人員
    叫我回去等候回覆，後來收到違規相片及通知單已寄存竹東
    郵局請自行前往洽領單影本，我立刻去繳款，但是已逾期需
    加倍罰，我認為不合理，因為我並不知道有掛號信寄存郵局
    ，雖然監理所說通知單寄存郵局就算送達，但是哪有人有掛
    號件不去領的道理，當我第一時間知道有違規罰單未繳立刻
    到監理所處理，惟仍以逾期加倍罰款深感不合理，希望以未
    逾期來罰，為此，爰依法聲明異議。
三、按駕駛人駕駛車輛或行人在道路上，應遵守道路交通標誌、
    標線、號誌之指示、警告、禁制規定，並服從執行交通勤務
    之警察或依法令執行指揮交通及交通稽查任務人員之指揮，
    道路交通管理處罰條例第4 條第1 項定有明文。次按汽車駕
    駛人不遵守道路交通標誌、標線、號誌之指示者，處新臺幣
    900 元以上1,800 元以下罰鍰。又停止線，用以指示行駛車
    輛停止之界限，車輛停止時，其前懸部分不得伸越該線。本
    標線設於已設有「停車再開」標誌或設有號誌之交岔路口，
    鐵路平交道或行人穿越道之前方及左彎待轉區○○○○道路
    交通管理處罰條例第60條第2 項第3 款、道路交通標誌標線
    號誌設置規則第170 條第1 項定有明文。復按送達於應受送
    達人之住居所、事務所或營業所為之；於應送達之處所不獲
    會晤應受送達人時，得將文書付與有辦別事理能力之同居人
    、受僱人或應送達處所之接收郵件人員；送達，不能依前2
    條規定為之者，得將文書寄存送達地之地方自治或警察機關
    ，並作送達通知書2 份，1 份黏貼於應受送達人住居所、事
    務所、營業所或其就業處所門首，另1 份交由鄰居轉交或置
    於該送達處所信箱或其他適當位置，以為送達；前項情形，
    由郵政機關為送達者，得將文書寄存於送達地之郵政機關；
    寄存機關自收受寄存文書之日起，應保存3 個月，此為行政
    程序法第72條第1 項前段、第73條第1 項、第74條所明定。
    另按處理違反道路交通管理事件，有關文書送達之程序，依
    行政程序法之規定，違反道路交通管理事件統一裁罰基準及
    處理細則第5 條亦定有明文。
四、經查：
  (一)異議人甲○○所有車號9839-HK 號自用一般小客貨車，於96
    年12月28日13時51分許，行經新竹市○○路210 巷口前，確
    有以不依道路交通標線之指示，經該路口之微電腦自動測高
    速照相設備拍照存證，為警逕行舉發之情事，經舉發員警依
    違反道路交通管理處罰條例第60條第2 項第3 款之規定掣單
    逕行舉發等情，有舉發照片2 幀在卷可稽，復為異議人所不
    爭執，堪認異議人有本件違規情事存在。
  (二)本件舉發通知單經新竹市警察局以掛號郵務送達，寄至異議
    人所在地「新竹縣竹東鎮○○街91號」，嗣因郵務人員經2
    次送達未會晤異議人本人，亦無受領文書之同居人、受僱人
    或應送達處所之接收郵件人員，遂於97年2 月29日將該舉發
    通知單寄存於竹東郵局，並作送達通知書2 份，1 份黏貼於
    前開送達處所門首，另1 份置於該受送達處所鐵捲門縫口，
    以為送達乙節，復有送達證書1 紙附卷足憑，且經本院依職
    權函詢中華郵政股份有限公司新竹郵局郵務科，該科函覆確
    有按規定在異議人住處黏貼送達通知書等情，有該科於98年
    3 月2 日出具之98竹詢字第28號函1 紙在卷可按，是以堪認
    就該舉發通知單業已合法通知與異議人無訛。準此，異議人
    於本件違規行為經警逕行舉發後，舉發機關已依有關之送達
    規定，將舉發通知單寄存送達與異議人，參諸前揭規定，該
    送達程序自屬合法，是以，本件舉發通知單既已依法定程序
    完成寄存送達，該文書即應於送達後之97年3 月10日起發生
    效力，要屬明確。從而，異議人辯稱未收受本件舉發通知單
    云云，顯然無據，尚無足採。
五、綜上所述，受處分人所有之上開自用一般小客貨車確有於前
    述時、地行車有不遵守道路交通標線之指示之違規行為，其
    嗣後未依期限至應到案處所陳述意見或於限期內自動繳納罰
    鍰，原處分機關乃於應到案期限60日後，依道路交通管理處
    罰條例第60條第2 項第3 款裁決異議人罰鍰1,800 元，自屬
    適法有據。是異議人本件聲明異議，為無理由，應予駁回。
據上論斷，應依道路交通管理處罰條例第87條第2 項，道路交通
案件處理辦法第19條，裁定如主文。
中    華    民    國    98    年    3     月    31    日
                  交通法庭  法  官  朱美璘
如不服本裁定，應於裁定送達後5日內向本院提出抗告狀。
以上正本證明與原本無異。
中    華    民    國    98    年    3     月    31    日
                            書記官  楊嘉惠


司法院資訊處製作；財團法人民間司法改革基金會備份。
